---
title: "EGrowth"
format:
  html:
    toc: true
    code-fold: true
    code-tools: true
    code-block-bg: true
    theme:
      - cosmo
editor: 
    markdown:
      canonical: true
execute:
  cache: true
---

```{r, include=F}
library(here)
source(file = here::here("functions/fun.R"))

f_load_libraries_colors()
#knitr::opts_knit$set(root.dir=rprojroot::find_rstudio_root_file())
```

# 0. Data importation

```{r}
# setwd("..")
# setwd("..")
getwd()
df_metadata <- read.csv("EGgrowth_curves_md.csv") |> 
  mutate(species = fct_relevel(species, sort(levels(species))))

df_data <- read.csv("EGgrowth_curves.csv", header=T)

head(df_metadata)

L_Species <- unique(df_metadata$species)
L_Species

s```

# 1. Number of growth curves per country

count_by_country <- df_metadata %>%
  group_by(country) %>%
  summarise(ID_count = n())

# Charger les contours des pays
world <- ne_countries(scale = "medium", returnclass = "sf")

# Joindre les données des ID au shapefile des pays
world_data <- world %>%
  left_join(count_by_country, by = c("admin" = "country"))

# Extraire les centroids des pays
world_data_centroids <- st_centroid(world_data)

# Extraire les coordonnées des centroids
world_data_centroids <- cbind(world_data_centroids, st_coordinates(world_data_centroids))
```

```{r}
# Créer la carte avec ggplot2
ggplot(data = world_data) +
  geom_sf(
    fill = Nord_snow[1], 
    color = Nord_snow[3]
    ) +  # Dessiner les pays
  geom_point(
    aes(
      x = X, 
      y = Y, 
      size = ID_count
      ),  # Utiliser les coordonnées X et Y pour les points
   data = world_data_centroids,  # Utiliser les centroids des pays
   color = col_red, 
   alpha = 0.6
   ) +  # Cercles rouges avec transparence
  
  scale_size(range = c(3, 15), name = "Nombre de courbes") +  # Ajuster la taille des cercles
  
  theme_void() +
  labs(
    title = "Répartition des courbes par pays",
    subtitle = "La taille des cercles représente le nombre de courbe"
    )
```

# 2. Growth curves per species

```{r}
count_by_species <- df_metadata %>%
  group_by(species) %>%
  summarise(ID_count = n())%>%
  arrange(ID_count) |> 
  mutate(species = fct_reorder(species, -ID_count))
```

```{r}
ggplot()+
  geom_col(
    data=count_by_species, 
    aes(
      x=species, 
      y=ID_count
      ),
    color=Nord_frost[4],
    fill=Nord_frost[4],
    alpha=0.7
    )+
  geom_col(
    data=subset(
      count_by_species,
      species=="Aporrectodea caliginosa"
      ), 
    aes(
      x=species, 
      y=ID_count
      ),
    color=col_red,
    fill=col_red,
    alpha=0.9
    )+
  geom_text(
    data=count_by_species,     
    aes(
      x=species, 
      y=ID_count, 
      label = ID_count
      ), 
    size = 2, 
    vjust = -0.5
    ) +
  
  labs(
    x="Species", 
    y="Number of available growth curves"
  )+
  
  theme_minimal()+
  theme(
    axis.text.x = element_text(angle = 45, hjust = 1)
    )

```

For control conditions :

```{r}
count_by_species <- subset(df_metadata, treatment_type=="control") %>%
  group_by(species) %>%
  summarise(ID_count = n())%>%
  arrange(ID_count) |> 
  mutate(species = fct_reorder(species, -ID_count))
```

```{r}
ggplot()+
  geom_col(
    data=count_by_species, 
    aes(
      x=species, 
      y=ID_count
      ),
    color=Nord_frost[4],
    fill=Nord_frost[4],
    alpha=0.7
    )+
  geom_col(
    data=subset(
      count_by_species,
      species=="Aporrectodea caliginosa"
      ), 
    aes(
      x=species, 
      y=ID_count
      ),
    color=col_red,
    fill=col_red,
    alpha=0.9
    )+
  geom_text(
    data=count_by_species, 
    aes(
      x=species, 
      y=ID_count, 
      label = ID_count
      ), 
    size = 2, 
    vjust = -0.5
    ) +
  
  labs(
    x="Species", 
    y="Number of available growth curves"
    )+
  
  theme_minimal()+
  theme(
    axis.text.x = element_text(angle = 45, hjust = 1)
    )

```

```{r}
sum(count_by_species$ID_count)
```

# 3. Growth curves in control conditions for a given species

Curves for *Aporrectodea caliginosa*.

```{r}
chosen_species <- "Aporrectodea caliginosa"

curves_species_control <- subset(
  df_metadata, 
  species == chosen_species & 
    treatment_type %in% c("control","food")
  )
curves_species <- curves_species_control$CURVE_ID[1:min(12, length(subset(df_metadata, species == chosen_species)$CURVE_ID))]

df_species <- subset(df_data, CURVE_ID %in% curves_species)
```

```{r}
alpha_line <- 0.5
ggplot(
  data=df_species, 
  aes(
    x=time, 
    y=bm^(1/3), 
    group=CURVE_ID
    )
  )+
  geom_point(
    color=Nord_polar[4],
    fill=Nord_polar[4]
    )+
  geom_line(
    alpha=alpha_line,
    color=Nord_polar[4]
    )+
  #facet_wrap(~CURVE_ID)+
  
  labs(
    title = paste("Growth curves of ", chosen_species), 
    x="Time (d)", y="Body mass (mg)"
    )+
  theme_minimal()

```

# 4. Growth curves for control conditions

```{r}
palette_nord <- colorRampPalette(c("#5E81AC", "#81A1C1", "#88C0D0", "#8FBCBB",  # Bleus doux et turquoises
                                   "#A3BE8C","#EBCB8B", "#D08770", "#BF616A","#B48EAD"))(24)                   # Vert et violet pastel


curves_ctrl <- subset(df_metadata, treatment_type=="control")$CURVE_ID

```

```{r}
#| fig-width: 12
#| fig-height: 10


df_ctrl <- subset(df_data, CURVE_ID %in% curves_ctrl) |> 
  left_join(df_metadata) |> 
  mutate(CURVE_ID = fct_relevel(CURVE_ID, levels(species))) |> 
  arrange(species,CURVE_ID)

alpha_line <- 0.5
ggplot(
  data=df_ctrl, 
  aes(
    x=time, 
    y=bm, 
    color=species, 
    fill=species)
  )+
  geom_point()+
  geom_line(
    alpha=alpha_line
    )+
  facet_wrap(
    ~CURVE_ID, 
    ncol=6, 
    scales="free"
    )+
  
  scale_color_manual(values = palette_nord)+
  scale_fill_manual(values = palette_nord)+
  
  labs(
    title = paste("Growth curves in control conditions"), 
    x="Time (d)", 
    y="Body mass (mg)"
    )+
  
  theme_minimal()
```

```{r}
# Selection de courbe modélisable au moins par une courbe de von Bertalanffy

l_curves_mod <- c("gr0011", "gr0033", "gr0034", "gr0244", "gr0251", "gr0320", 
                  "gr0462", "gr0463", "gr0633", "gr0652", "gr0653", "gr0687", 
                  "gr0853", "gr0890", "gr0891", "gr0949", "gr0954", "gr0955", 
                  "gr0956", "gr1082", "gr1083", "gr1456", "gr1460", "gr1486")

df_data <- df_data |> left_join(df_metadata)
df_data_mod <- subset(df_data, CURVE_ID %in% l_curves_mod | (species == "Eisenia andrei" & treatment_type=="control")) |> 
  arrange(species,CURVE_ID) |> 
  mutate(L=bm^(1/3)) |> 
  filter(time <=1000)

```

# 5. Modelisation de la croissance avec une courbe de von Bertalanffy

```{r mod}
# Model definition
bf.mod.vB <- bf(
  L ~ Linf*(1-exp(-K*(time)-t0)),                         
  Linf~1,                    
  K ~ 1,
  t0 ~ 1,
  center=T,                          
  nl=T
  ) 

priors <- 
  prior(normal(3000^(1/3), 3000^(1/3)*0.2), class = b, nlpar = Linf, lb = 0) +
  prior(normal(0.07, 0.07*0.5), class = b, nlpar = K, lb = 0) +
  prior(normal(100, 100*0.5), class = b, nlpar = t0, lb = 0) +
  prior(exponential(1), sigma) 

df_E_andrei <- subset(df_data_mod, species=="Aporrectodea caliginosa" & time < 1000)

m.eisenia.andrei <- brm(
  data = df_E_andrei,                  
  bf.mod.vB,                         
  backend = "rstan",                 
  prior = priors,                    
  save_pars = save_pars(all = TRUE), 
  sample_prior = "yes",              
  seed = 42,                         
  chains = 4, cores = 4,             
  iter = 6000, warmup = 1000,        
  control = list(
    adapt_delta = .95,  
    max_treedepth = 12
    ),
  file="mod/brms_eisenia_andrei_trunc"
  )  

summary(m.eisenia.andrei)

```

```{r}
# pred <- predicted_draws(m.eisenia.andrei, newdata=df_E_andrei)
# 
# pal_blue <- c("#5E81AC", "#7F9DC4", "#A0C1D9", "#DCE9F2")
# 
# p <- ggplot(
#   pred, 
#   aes(
#     x=time, 
#     y=L^3)
#   )+
#   
#   stat_lineribbon(aes(y=.prediction^3),
#                   .width=c(.99,.95,.8,.5),
#                   color="black")+
#   geom_line(data=df_E_andrei, 
#             aes(x=time, y=L^3, group=CURVE_ID), color="#141c44", alpha=0.4)+
#   geom_point(data=df_E_andrei, 
#              aes(x=time, y=L^3, group=CURVE_ID), color="#141c44", alpha=0.4)+
#   
#   scale_fill_manual(values = rev(pal_blue))+
#   xlim(0,200)+
#   
#   labs(
#     y="Weight (mg)", 
#     x="Time (d)"
#     )+
#   
#   theme_minimal()+
#   theme(legend.position = "none")
# p

```
